【裁判字號】    98,交訴,140
【裁判日期】    980810
【裁判案由】    公共危險等
【裁判全文】
臺灣板橋地方法院刑事判決             98年度交訴字第140號
公  訴  人  臺灣板橋地方法院檢察署檢察官
被      告  乙○○
                  （現另案於臺灣臺北監獄臺北分監執行中）
上列被告因公共危險等案件，經檢察官提起公訴（98年度偵字第
16772 號），本院以簡式審判程序審理，判決如下：
    主  文
乙○○犯過失傷害罪，處有期徒刑肆月；又犯肇事致人傷害逃逸
罪，累犯，處有期徒刑拾月。應執行有期徒刑壹年。
    事實及理由
一、本件係依刑事訴訟法第273 條之1 第1 項規定，以簡式審判
    程序審理，合先敘明。
二、本件除被告乙○○係無駕駛執照而駕駛汽車，以及證據部分
    應加列：被告於本院之自白（見98年8 月4 日準備程序筆錄
    、審理筆錄）暨本院查詢之被告駕駛執照監理資料表外，其
    餘之犯罪事實、證據，均引用如附件起訴書之記載。
三、核被告乙○○所為，係犯刑法第284 條第1 項之過失傷害罪
    ，及同法第185 條之4 之駕駛動力交通工具肇事致人傷害而
    逃逸罪。又按汽車駕駛人，無駕駛執照駕駛車輛，因而致人
    受傷，依法應負刑事責任者，加重其刑至1/2 ，道路交通管
    理處罰條例第86條第1 項定有明文。查被告前經考領之職業
    貨車駕駛執照於吊扣期間，於92年10月30日並經交通監理主
    管機關易處逕行註銷在案，此有交通部公路總局公路電子監
    理資料在卷可參，是該駕駛執照已經註銷，實屬無照駕駛，
    因可認被告於行為時，係無駕駛執照，其無駕駛執照而駕駛
    車輛致人受傷，應就其所犯過失傷害人部分，依前揭規定加
    重其刑，起訴書就此，漏未敘及，應予補充。再被告有如起
    訴書所載之論罪科刑及執行情形，有本院98年8 月4 日言詞
    辯論終結日查悉之臺灣高等法院被告前案紀錄表1 份在卷足
    憑，是其於有期徒刑之執行完畢後，5 年內故意再犯本件有
    期徒刑以上之肇事逃逸罪，為累犯，就此所犯肇事逃逸罪部
    分，應依刑法第47條第1 項之規定加重其刑。爰審酌被告駕
    車未遵守交通規則致告訴人受傷，並肇事後逃逸，所為顯不
    可取，兼衡被告過失程度、告訴人所受傷勢，案發後被告迄
    未與告訴人或委由其家屬與告訴人達成和解賠償損失，及被
    告犯罪後均坦承犯行之態度等一切情狀，酌情分別量處如主
    文所示之刑，並定其應執行之刑。
據上論結，應依刑事訴訟法第273 條之1 第1 項、第299 條第1
項前段、第310 條之2 、第454 條，道路交通管理處罰條例第86
條第1 項，刑法第284 條第1 項前段、第185 條之4 、第47條第
1 項、第51條第5 款，刑法施行法第1 條之1 第1 項、第2 項前
段，判決如主文。
本案由檢察官甲○○提起公訴，經檢察官靳開聖到庭執行職務。
中    華    民    國    98    年    8     月    10    日
                        交通法庭法  官  黎錦福
以上正本證明與原本無異。
如不服本判決應於收受判決後10日內向本院提出上訴書狀，並
應敘述具體理由。其未敘述上訴理由者，應於上訴期間屆滿後
20日內向本院補提理由書（均須按他造當事人之人數附繕本）
「切勿逕送上級法院」。
                                書記官  蔡麗春
中    華    民    國    98    年    8     月    10    日
附錄本案論罪科刑之法條
中華民國刑法第185條之4
駕駛動力交通工具肇事，致人死傷而逃逸者，處6 月以上5 年以
下有期徒刑。
中華民國刑法第284條
因過失傷害人者，處6 月以下有期徒刑、拘役或5 百元以下罰金
，致重傷者，處1 年以下有期徒刑、拘役或5 百元以下罰金。
從事業務之人，因業務上之過失傷害人者，處1 年以下有期徒刑
、拘役或1 千元以下罰金，致重傷者，處3 年以下有期徒刑、拘
役或2 千元以下罰金。
=========================================================
附件：
臺灣板橋地方法院檢察署檢察官起訴書
                                     98年度偵字第16772號
    被      告  乙○○  男  29歲（民國○○年○○月○○日生）
                        住臺北縣樹林市○○路○段41巷18號
                        2樓
                        （另案在臺灣臺北監獄臺北分監執行
                        中）
                        國民身分證統一編號：Ｚ000000000號
上列被告因公共危險等案件，業經偵查終結，認為應提起公訴，
茲將犯罪事實及證據並所犯法條分敘如下：
        犯罪事實
一、乙○○前因違反毒品危害防制條例案件，經臺灣板橋地方法
    院於民國95年7 月10日以95年度訴字第1203號判處有期徒刑
    10月確定，於96年6 月26日執行完畢出監。詎其仍不知悔改
    ，於98年1 月10日下午4 時52分許，駕駛向友人鄭閔全借用
    之車號8T-1863 號自小客車，沿臺北縣板橋市○○○路○段
    往四川路二段方向行駛，行經南雅南路二段與貴興街交岔口
    時，明知駕駛人駕駛車輛時應注意車前狀況，隨時採取必要
    之安全措施，以及行駛至交岔路口時，轉彎車應讓直行車先
    行，而依當時天候晴、日間自然光線、路面乾燥、無缺陷、
    無障礙物且視距良好，無不能注意之情事，竟疏未注意及此
    ，即貿然左轉往貴興街方向行駛，適丙○○騎乘車號266-CH
    K 號重型機車，沿南雅南路二段往永和方向行駛而行經前開
    交岔路口，因閃避不及，致機車前方撞擊該自小客車右後車
    門，丙○○隨即人車倒地，因而受有右膝挫傷及撕裂商、合
    併血腫等傷害。詎乙○○明知駕駛動力交通工具肇事，致丙
    ○○因而受有傷害，竟因另案通緝為免遭警查獲，而駕駛該
    自小客車逃逸無蹤。
二、案經丙○○訴由臺北縣政府警察局板橋分局移送偵辦。
        證據並所犯法條
一、證據清單及待證事實
┌──┬───────────┬────────────┐
│編號│  證  據  名  稱      │     待  證  事  實     │
├──┼───────────┼────────────┤
│ 1  │被告乙○○之自白      │全部犯罪事實。          │
├──┼───────────┼────────────┤
│ 2  │告訴人丙○○之指訴    │同上                    │
├──┼───────────┼────────────┤
│ 3  │證人鄭閔全於警詢及偵訊│同上                    │
│    │時之證述              │                        │
├──┼───────────┼────────────┤
│ 4  │證人廖志豪於偵訊時之證│鄭閔全承租之車號8T-1863 │
│    │述                    │號自小客車，非由鄭閔全歸│
│    │                      │還之事實。              │
├──┼───────────┼────────────┤
│ 5  │臺北縣政府警察局板橋分│全部犯罪事實。          │
│    │局交通分隊交通事故處理│                        │
│    │小組偵查報告          │                        │
├──┼───────────┼────────────┤
│ 6  │道路交通事故現場圖、道│乙○○與丙○○於上揭時地│
│    │路交通事故調查報告表（│發生車禍之事實。        │
│    │一）、（二）、車禍現場│                        │
│    │及車損照片10張        │                        │
├──┼───────────┼────────────┤
│ 7  │亞東紀念醫院診字第0980│丙○○受有前揭傷害之事實│
│    │020585號診斷證明書    │。                      │
└──┴───────────┴────────────┘
二、核被告乙○○所為，係犯刑法第185 條之4 肇事遺棄及同法
    第284 條第1 項過失傷害罪嫌。上開罪嫌間，其犯意各別、
    罪名互異，請予分論併罰。被告前受有期徒刑執行完畢，此
    有本署刑案資料查註紀錄表份在卷可按，5 年內故意再犯本
    件有期徒刑以上之罪，為累犯，請依刑法第47條第1 項規定
    ，加重其刑。
三、依刑事訴訟法第251 條第1 項提起公訴。
    此    致
臺灣板橋地方法院
中    華    民    國    98    年    7     月    2     日
                          檢  察  官  甲○○
本件正本證明與原本無異
中    華    民    國    98    年    7     月    8     日
                              書記官
附錄本案所犯法條全文
中華民國刑法第185條之4
（肇事遺棄罪）
駕駛動力交通工具肇事，致人死傷而逃逸者，處6 月以上5 年以
下有期徒刑。
中華民國刑法第284條
（過失傷害罪）
因過失傷害人者，處6 月以下有期徒刑、拘役或5 百元以下罰金
，致重傷者，處1 年以下有期徒刑、拘役或5 百元以下罰金。
從事業務之人，因業務上之過失傷害人者，處1 年以下有期徒刑
、拘役或1 千元以下罰金，致重傷者，處3 年以下有期徒刑、拘
役或2 千元以下罰金。


司法院資訊處製作；財團法人民間司法改革基金會備份。
